【裁判字號】    92,毒抗,310
【裁判日期】    920626
【裁判案由】    毒品危害防制條例
【裁判全文】
臺灣高等法院刑事裁定                  九十二年度毒抗字第三一０號
    抗  告  人
    即  被  告  甲○○
右抗告人因毒品危害防制條例案件，不服台灣板橋地方法院中華民國九十二年五月二
十二日裁定（九十二年度毒聲字第一六二七號，聲請案號：九十二年度毒偵字第一四
三五號）提起抗告，本院裁定如左：
    主  文
抗告駁回。
    理  由
一、查本件聲請竷旨略以：檢察官以被告甲○○前因施用第二級毒品安非他命案件，
    經觀察、勒戒後，認無繼續施用毒品之傾向，業經臺灣臺北地方法院於民國（下
    同）八十八年十二月八日以八十七年度重訴字第一二號為免刑確定在案。詎被告
    復基於施用毒品犯意，於九十二年四月二日十時四十五分許採尿回溯前九十六小
    時內之某時，在不詳地點施用第二級毒品安非他命乙次。嗣於九十二年四月二日
    十時四十五分許，因執行保護管束向臺灣板橋地方法院檢察署觀護人報到採尿，
    經送臺灣檢驗科技股份有限公司檢驗結果發現有安非他命陽性反應而查獲，爰聲
    請裁定將被告送觀察、勒戒等語。
二、原審裁定意旨以：被告於九十二年四月二日十時四十五分許，在執行保護管束向
    該署觀護人報到所採尿液送臺灣檢驗科技股份有限公司檢驗結果，發現確有安非
    他命之陽性反應，有該公司九十二年四月十一日出具之濫用藥物尿液檢驗報告一
    紙附卷可稽。按甲基安非他命經口服投與後約百分之七十於二十四小時內自尿中
    排出，約百分之九十於九十六小時內自尿中排出，由於甲基安非他命成分之檢出
    與其投與方式、投與量、個人體質、採尿時間與檢測儀器之精密度等諸多因素有
    關，因此僅憑尿液中呈安非他命陽性反應，並無法確實推算吸食時間距採集時間
    之長短，惟依上述資料推斷，最長可能不會超過四日，業經行政院衛生署藥物食
    品檢驗局八十一年二月八日（八一）藥檢一字第○○一一五六號函示明確。被告
    於執行保護管束向該署觀護人室報到後所採尿液經送驗結果，既有安非他命之陽
    性反應，顯見其於上開被採尿前之九十六小時內之某時點確有施用安非他命之事
    實，被告施用第二級毒品安非他命之犯行洵堪認定。爰依毒品危害防制條例第二
    十條第一項、觀察勒戒處分執行條例第三條第一項規定，及檢察官聲請裁定宋文
    鈞施用第二級毒品應送觀察勒戒處所觀察勒戒等語。
三、抗告意旨略以：抗告人於保護管束期間，均未接觸毒品，報到多次，尿液檢驗均
    未呈陽性反應，且臺灣檢驗科技股份有限公司係私人機構，其檢驗結果未可採信
    ，因而提起抗告云云。本院查，抗告人即被告於九十二年四月二日十時四十五分
    許，在執行保護管束向該署觀護人報到所採尿液送臺灣檢驗科技股份有限公司檢
    驗結果，發現確有安非他命之陽性反應，有該公司九十二年四月十一日出具之濫
    用藥物尿液檢驗報告一紙附卷可稽。按「尿液毒品檢驗：：若能使用先進之氣相
    層析質譜儀分析法確認，則可完全排除偽陽性之干擾，為目前最具公信力的檢驗
    方法」，業經法務部調查局第六處八十七年九月二十九日（八七）發技（一）字
    第八七０七四五七四號函釋示，足見臺灣檢驗科技股份有限公司所使用之檢驗方
    法無偽陽性，其鑑驗結果堪以採信。經核原審裁定抗告人應送勒戒處所觀察、勒
    戒並無違誤，抗告意旨徒憑空言，為無理由，應予駁回。
據上論結，應依刑事訴訟法第四百十二條，裁定如主文。
中      華      民      國    九十二    年      六      月    二十六    日
                              台灣高等法院刑事第九庭
                                    審判長法  官  李  文  成
                                          法  官  周  盈  文
                                          法  官  官  有  明
右正本證明與原本無異。
不得抗告。
                                          書記官  林  蓓  瑜
中      華      民      國    九十二    年      六      月    二十七    日


司法院資訊處製作；財團法人民間司法改革基金會備份。
